# 非经常性损益

提问人：zoujiecpa 时间：2011-03-21 21:37:36
请教陈老师:安全事故停工期间损失是否属于非经常性损益?谢谢!!

回答人：chenyiwei
我理解不能一概而论，要考虑是否系偶发性，以及影响是否重大。

提问人：sky5511fly 时间：2011-05-10 16:28:55
某企业经当地省高新技术企业认定管理工作领导小组办公室组织专家评审认定为高新技术企业并颁发证书，税务局根据《新企业所得税发》第 28 条第二款的规定：国家需要重点扶持的高新技术企业，减按15%的税率征收企业所得税办理了减免税备案。 针对与正常税率之间10%的差异，有些投行人士认为应该作为非经常损益：（二）越权审批，或无正式文件或偶发性的税收返还、减免 进行填列，请问有这样的规定吗？？？

回答人：chenyiwei
赞同nikankan意见。

提问人：lingsu 时间：2011-07-18 12:47:42
陈老师，请教一个问题：在非经常性损益这个表中，企业取得子公司、联营企业及合营企业的投资成本小于取得投资时应享有被投资单位可辨认净资产公允价值产生的收益。这个项目是否要考虑所得税的影响？如果考虑是按母公司的税率？我认为不应该考虑，因为这个项目是在合并抵销的过程中产生的，对公司的所得税没有产生影响。请老师解答。谢谢

回答人：chenyiwei
该金额实际上是合并报表层面确认的负商誉，是否需考虑递延所得税影响，取决于会计上是否就此确认递延所得税负债。根据《企业会计准则第 18 号——所得税》第十二条规定：
第十二条 企业对与子公司、联营企业及合营企业投资相关的应纳税暂时性差异，应当确认相应的递延所得税负债。但是，同时满足下列条件的除外： （一）投资企业能够控制暂时性差异转回的时间； （二）该暂时性差异在可预见的未来很可能不会转回。
由于该项应纳税暂时性差异是要在未来处置该股权时转回的，因此，如果被审计单位在可预见的未来没有处置该股权的计划，则可以不确认递延所得税负债，相应地在计算非经常性损益金额时该项目也无需考虑所得税影响。如果在可预见的未来将出售该股权的，则递延所得税负债的确认应使用母公司在出售股权时的预计适用税率。

提问人：frankyao1210 时间：2011-07-20 17:51:35
非流动性资产处置损益，包括已计提资产减值准备的冲销部分属于非经常性损益，怎么理解，请高手解答！！ 如果固定资产原值 100万元，累计折旧 20 万元，已计提减值准备 10 万元，处置收入 50 万元，那非经常性损益是 20 万元还是 30 万元呢！！！ 多谢！

回答人：chenyiwei
回复 frankyao1210 的帖子
就是会计上确认的处置损益， 50 －（100-20-10）＝－ 20 万。

提问人：zx_albb 时间：2012-07-28 14:28:43
回复 chenyiwei 的帖子
陈老师，如果与会计处理方式一致的话，后面那句“包括已计提资产减值准备冲销部分”不是显得很多余？为何不能理解为 10 万是以前计入经常性损益的部分，没有体现在非经常性损益里面，现在处置了，把它释放出来放在非经常性损益里？即确认 30 万的非经常性损益？谢谢

回答人：chenyiwei
起到强调的作用，即会计上的处置损益是处置价款与被处置资产的账面价值相比，不是与净值相比。因此因处置转销的减值准备原计提数也作为非经常性损益。

提问人：qjr1124 时间：2012-08-03 13:48:09
"会计上的处置损益是处置价款与被处置资产的账面价值相比，不是与净值相比。因此因处置转销的减值准备原计提数也作为非经常性损益。 " 请教一下,举固定资产准则例如下:
第五章 处置 　　第二十一条 固定资产满足下列条件之一的，应当予以终止确认： 　　（一）该固定资产处于处置状态。
（二）该固定资产预期通过使用或处置不能产生经济利益。 　　第二十二条 企业持有待售的固定资产，应当对其预计净残值进行调整。 　　第二十三条 企业出售、转让、报废固定资产或发生固定资产毁损，应当将处置收入扣除账面价值和相关税费后的金额计入当期损益。固定资产的账面价值是固定资产成本扣减累计折旧和累计减值准备后的金额。 　　固定资产盘亏造成的损失，应当计入当期损益。 　　第二十四条 企业根据本准则第六条的规定，将发生的固定资产后续支出计入固定资产成本的，应当终止确认被替换部分的账面价值。
减值准备金额属于之前已入成本费用，现在不能再入损益才对.

回答人：chenyiwei
由于减值准备降低了资产的帐面价值，事实上会导致处置损益与不计提减值准备时相比增加。

提问人：zoujiecpa 时间：2012-11-01 17:55:59
回复 chenyiwei 的帖子
请教陈老师：如果某公司 2010 年对长期股权投资计提了 100 万元的减值， 2011 年处置了该笔长期股权投资，处置收益为 0 ， 2010 年、 2011年应如何考虑非经常性损益的问题？ 2010 年计提减值时，不应属于非经常性损益的范围，不应考虑？ 2011 年处置时收益为 0 ，也不考虑经常性损益？但如果是 2010 年当年处置了，不提减值，就会有 100 万元的经常性处置损益。我不明白这样是否合理？非常感谢指导！！

回答人：chenyiwei
2011 年处置收益为零（如果 2010 年不计提准备，则 2011 年为处置损失 100 ），因此 2011 年度的非经常性损益为零。非经常性损益完全就是一个监管政策导向问题，很难完全判断合理与否。

提问人：hepengfei0309 时间：2011-09-30 09:03:11
本案例中讨论的会计主体应当是A？如果是，则甲提供无息贷款给A和B导致A和B节约的利息支出，在A的合并报表层面均按权益性交易原则处理，贷记资本公积，相应不涉及非经常性损益问题。会计处理上是同时确认利息支出和资本公积。

回答人：chenyiwei
本案例中讨论的会计主体应当是A？如果是，则甲提供无息贷款给A和B导致A和B节约的利息支出，在A的合并报表层面均按权益性交易原则处理，贷记资本公积，相应不涉及非经常性损益问题。会计处理上是同时确认利息支出和资本公积。

回答人：chenyiwei
回复 飘雪～ 的帖子
A、B的个别报表以及A的合并报表层面应当是借记财务费用，贷记资本公积。这部分财务费用属于经常性损益。因此没有非经常性损益影响。谢谢指正！